# 陈版主求教股票期权激励计划相关问题

提问人：奇异霸王 树 时间：2022-01-24 22:25:26
求教陈版主！
公司有一项股票期权激励计划，行权价 5 元，等待期 3 年；
授予日（ 2019 年 2 月 1 日）按三个行权期股票期权公允价值0.5元/份、 1 元/份、1.5元/份计算期权费用；
①首期满足行权条件后，首期可行权日（ 2021 年 4 月 1 日）股票公允价值 14 元/股（另外属于自主行权，行权时间 12 个月），与行权价格差异较大，也不需要根据实际行权日股票公允价值调整管理费用和资本公积-其他资本公积（ 14 元/股-5元/股），因为以权益结算的股份支付，授予日确认股票期权公允价值后，不确认其后续公允价值变动。
②资产负债表日 2021 年 12 月 28 日（行权时间未届满），员工已全部完成首期行权，是否于可以将资本公积-其他资本公积转入资本公积-股本溢价？
③企业所得税的处理，按实际行权公允价值与行权价的差额作为应纳税所得额的抵减项，同时结转前期确认的递延所得资产。
以上问题烦请陈版主答疑，不胜感激。

回答人：chenyiwei
1 、可以这样理解，因为是权益结算股份支付，所以后续不再调整权益工具的公允价值，以授予日公允价值为准计量股份支付费用。
2 、 3 、可以这样理解。